【裁判字號】    95,交聲,429
【裁判日期】    950428
【裁判案由】    交管條例聲異
【裁判全文】
臺灣板橋地方法院交通事件裁定         95年度交聲字第429號
原處分機關  交通部公路總局臺北區監理所
異  議  人
即受處分人  甲○○
上列受處分人即異議人因違反道路交通管理處罰條例案件，對於
交通部公路總局臺北區監理所民國95年3 月10日為之北監營裁字
第裁40-A00000000 號裁決處分，聲明異議，本院裁定如下：
    主  文
異議駁回。
    理  由
一、原處分機關以本件異議人即受處分人甲○○前於民國94年12
    月12日上午10時47分許，駕駛車牌號碼376-LK號營業小客車
    行經臺北市○○路與昌吉街交岔路口時，在該路口之燈光號
    誌轉為紅燈之狀態下，不依燈號指示停等，竟仍往前行駛，
    因而為路口之固定式照相機拍攝，嗣經舉發單位台北市政府
    警察局大同分局交通警察大隊員警吳銘浚，以受處分人有違
    反道路交通管理處罰條例第53條第1 項之行為製發台北市政
    府警察局94年12月26日北市警交大字第A00000000 號舉發違
    反道路交通管理事件管理通知單予以舉發，爰依道路交通管
    理處罰條例第53條第1 項，並依同條例第63第1 項規定裁處
    受處分人罰鍰新臺幣（下同）2,700 元，並記違規點數3 點
    。異議人異議意旨略以：異議人駕車行經上開路口時欲左轉
    ，故暫停於上開路口偏左處，當時是另外一部車快速通過該
    路口，並非異議人闖紅燈，異議人並無闖紅燈之之違規行為
    ，爰依法聲明異議云云。
二、按汽車駕駛人，行經有燈光號誌管制之交岔路口闖紅燈者，
    處1,800 元以上5,400 元以下罰鍰，道路交通管理處罰條例
    第53條第1 項定有明文。又汽車駕駛人有同條例第53條之情
    形者，記違規點數3 點，同條例第63條第1 項第3 款亦有明
    文。又停止線係設於有號誌之交岔路口、白色、寬30至40公
    分、依遵行方向之路面寬度劃設之白色橫向標線，乃用以指
    示行駛車輛遇行車管制號誌中紅燈亮起或箭頭綠燈熄滅時停
    止之界限，道路交通標誌標線號誌設置規則第170 條第1 項
    、第2 項亦定有明文。查行駛車輛於遇紅燈時，若有超越停
    止線，進入交岔路口或佔用行人穿越道線情事，易造成交岔
    路口車輛、行人行進之遲滯或危險，況有燈光號誌管制之交
    岔路口，於紅燈亮起時，行駛車輛本應遵照標誌、標線（包
    含停止線）、號誌之指示停車，若於紅燈時車輛猶超越停止
    線繼續向前行駛，既未遵守禁制標線之指示，超越應停止之
    界限，自仍屬闖紅燈之行為，殊不因有無完成闖越交岔路口
    之動作而有歧異，此由道路交通標誌標線號誌設置規則第17
    0 條第3 項另規定「本標線之前得加繪黃色『越線受罰』標
    誌」等情，更堪認定。查：
(一)、本件原處分機關以異議人即受處分人甲○○於上開時地，有
    駕車行經有燈光號誌管制之交岔路口闖紅燈行為，為路口之
    固定式照相機拍攝，嗣經臺北市政府警察局大同分局警員逕
    行舉發，因於95年3 月10日以北監營裁字第裁40-A00000000
    號違反道路交通管理事件裁決書，依道路交通管理處罰條例
    第53條、第63條第1 項第3 款之規定，裁處汽車駕駛人即異
    議人甲○○罰鍰2,700 元，並記違規點數3 點，異議人甲○
    ○後於95年1 月17日提出申訴，經原舉發機關臺北市政府警
    察局大同分局於95年2 月15日以北市警同分交字第09530811
    500 號函覆「查本分局員警舉發376-LK號車『闖紅燈』乙案
    ，經查該車行經承德路昌吉街（往北）闖紅燈行為，行駛方
    向由綠燈變黃燈有（3.0 秒）之緩衝時間，後為四面紅燈為
    清道作用（路口淨空），該車於紅燈已亮後1.3 秒前車輪壓
    觸停止線前之感應圈後，第2 張（紅燈亮2.1 秒）車速仍以
    25公里/ 時行進中，違規事實明確，執行員警依據採證照片
    逕行製單舉發尚無違誤」等情，有上開裁決書、申訴書、舉
    發通知單及上開函件等件影本附卷可稽。
(二)、本件舉發交通違規事件之車輛為車牌號碼376-LK號營業小客
    車，該車當時位於內側第1 車道等情，有台北市政府警察局
    大同分局95年4 月17日北市警同分交字第09531491200 號函
    所附之舉發本件違反道路交通管理事件之舉發採證相片2 幀
    在卷可稽，而核諸卷附之第1 張照片顯示前開車牌號碼376-
    LK號營業小客車行經前開交岔路口之時間為94年12月12日上
    午10時47分、車速未顯示、位置在內側第1 車道、紅燈已亮
    起之秒數為1 點3 秒、當時車輛除後車輪壓在紅燈停止線上
    外，其餘車身均已在停止線前端，該車煞車燈並亮起；而第
    2 張相片顯示時間為同一時間、然車速已為25公里、車輛位
    置仍在內側第1 車道、紅燈已亮起之秒數為2 點1 秒、惟斯
    時該車整個車身已穿越過紅燈停止線，車身佔據行人穿越道
    線（即斑馬線），該車煞車燈並亮起等情，有前開舉發相片
    在卷可稽，是觀諸上開2 幀舉發採證照片可知，當時受處分
    人所駕前揭營業小客車最初於跨越停止線時之時速既未顯示
    ，且車身仍在停止線上，則異議人辯稱係在綠燈時即已暫停
    於該路口待轉等語，固堪信為真，然該車嗣後卻未依規定留
    置於原處停等，反而仍以時速25公里之速度繼續往前行駛，
    因而使該車整個車身越過紅燈停止線，車身並佔據行人穿越
    道線而暫停，因此有上開第2 張照片顯示受處分人所駕駛上
    開車輛之時速及車身超越停止線之情形甚明，是以，受處分
    人所駕前開營業小客車，雖於綠燈時行駛至上開交岔路口，
    因欲左轉而暫停於停止線上，然其於燈號轉變成紅燈後，卻
    仍有由停止線繼續往前行駛至暫停於行人穿越道線之動作，
    雖其並未完成闖越交岔路口之動作，然其既未遵守禁制標線
    之指示，超越應停止之界限，自仍屬闖紅燈之行為，殊不因
    有無完成闖越交岔路口之動作而有歧異，其所為仍已構成道
    路交通管理處罰條例第53條所規定，汽車駕駛人行經有燈光
    號誌管制之交岔路口闖紅燈之違規行為。
(三)、至同前舉發相片內，有另輛營小客車行駛於異議人前開車輛
    前方，則該另輛營小客車駕駛人，固同有行經有燈光號誌管
    制之交岔路口闖紅燈之違規行為情事，然此與異議人前開行
    為，仍屬汽車駕駛人行經有燈光號誌管制之交岔路口闖紅燈
    之違規行為並無影響，異議人認當時違規的係另輛（在其前
    方）車輛，並非異議人，容有誤會，併此敘明。
三、綜上所述，本件事證明確，異議人上揭所辯尚無足取，其駕
    車行經有燈光號誌管制之交岔路口闖紅燈之違規事實，洵堪
    認定，是原處分機關據以援引上開規定，裁處異議人即受處
    分人罰鍰2,700 元，並記違規點數3 點，於法並無違誤，應
    予維持，本件異議為無理由，應予駁回。
據上論斷，應依道路交通案件處理辦法第19條，裁定如主文。
中    華    民    國    95    年    4     月    28    日
                  交通法庭   法  官  陳明偉
以上正本證明與原本無異。
如不服本裁定，應於裁定送達後5 日內向本院提出抗告狀。
                             書記官  陳慧儷
中    華    民    國    95    年    4     月    28    日


司法院資訊處製作；財團法人民間司法改革基金會備份。
